【裁判字號】    99,台上,2343
【裁判日期】    991217
【裁判案由】    請求交付金錢等
【裁判全文】
最高法院民事裁定            九十九年度台上字第二三四三號
上  訴  人  蘇 偉 碩
訴訟代理人  陳 佳 俊律師
被 上訴 人  游 章 平
            鄭 約 田
            許 婉 容
            游 章 煌
            許 育 智
            鐘 連 在
            鐘郭純梅
            鐘 文 隆
            楊 豐 裕
            楊 耀 仁
            吳 國 猷
            吳 景 文
            吳 勝 智
            林 雲 南
            林 本 培
            朱 文 堂
            葉 寶 昌
共      同
訴訟代理人  黃 振 源律師
上列當事人間請求交付金錢等事件，上訴人對於中華民國九十九
年六月十四日台灣高等法院台中分院第二審更審判決（九十九年
度重上更(一)字第六號），提起上訴，本院裁定如下：
    主  文
上訴駁回。
第三審訴訟費用由上訴人負擔。
    理  由
按上訴第三審法院，非以原判決違背法令為理由，不得為之。又
提起上訴，上訴狀內應記載上訴理由，表明原判決所違背之法令
及其具體內容，暨依訴訟資料合於該違背法令之具體事實，其依
民事訴訟法第四百六十九條之一規定提起上訴者，並應具體敘述
為從事法之續造、確保裁判之一致性或其他所涉及之法律見解具
有原則上重要性之理由。同法第四百六十七條、第四百七十條第
二項定有明文。而依同法第四百六十八條規定，判決不適用法規
或適用不當者，為違背法令；依同法第四百六十九條規定，判決
有該條所列各款情形之一者，為當然違背法令。是當事人提起上
訴，如以同法第四百六十九條所列各款情形為理由時，其上訴狀
或理由書應表明該判決有合於各該條款規定情形之具體內容，及
係依何訴訟資料合於該違背法令之具體事實。如依同法第四百六
十八條規定，以原判決有不適用法規或適用法規不當為理由時，
其上訴狀或理由書應表明該判決所違背之法令條項，或有關判例
、解釋字號，或成文法以外之習慣或法理等及其具體內容，暨係
依何訴訟資料合於該違背法令之具體事實，並具體敘述為從事法
之續造、確保裁判之一致性或其他所涉及之法律見解具有原則上
重要性之理由。上訴狀或理由書如未依上述方法表明，或其所表
明者與上開法條規定不合時，即難認為已合法表明上訴理由，其
上訴自非合法。本件上訴人對於原判決提起上訴，雖以該判決違
背法令為由，惟核其上訴理由狀所載內容，係就原審取捨證據、
認定事實之職權行使，指摘其為不當，並就原審已論斷者，泛言
未論斷，而未表明該判決所違背之法令及其具體內容，暨依訴訟
資料合於該違背法令之具體事實，並具體敘述為從事法之續造、
確保裁判之一致性或其他所涉及之法律見解具有原則上重要性之
理由，難認其已合法表明上訴理由。依首揭說明，應認其上訴為
不合法。末查兩造間之委任關係，經被上訴人另件提起確認之訴
，判決被上訴人勝訴確定（台灣雲林地方法院九十三年度訴字第
一八六號），此重要爭點業經該確定判決所判斷，並無顯然違背
法令之情事，而上訴人提出之上開事件之審理筆錄影本及游章平
通知函等證據，經第一、二審為辯論，認不足影響判決之結果，
而不予援用，則上開確定判決所為兩造間有委任關係之認定，即
有爭點效之適用，上訴人自不得於本案再為相反之主張。至原判
決理由欄五、(二)、3.項贅述有關代理權授與之理由，並援用已廢
止之本院四十四年台上字第一二九０號判例等詞，雖有未當，但
與判決結果尚不生影響，附此敘明。
據上論結，本件上訴為不合法。依民事訴訟法第四百八十一條、
第四百四十四條第一項、第九十五條、第七十八條，裁定如主文
。
中    華    民    國  九十九  年   十二   月   十七   日
                      最高法院民事第二庭
                          審判長法官  吳  正  一  
                                法官  葉  勝  利  
                                法官  阮  富  枝  
                                法官  黃  秀  得  
                                法官  魏  大  喨  
本件正本證明與原本無異
                                      書  記  官  
中    華    民    國  九十九  年   十二   月  二十八  日
                                                     ｍ

司法院資訊處製作；財團法人民間司法改革基金會備份。
